臺灣雲林地方法院民事裁定
                                  110年度港小調字第153號
聲  請  人
即  原  告  吳宇森  

上列當事人間請求損害賠償事件，本院裁定如下：
    主  文
原告之訴駁回。
訴訟費用新臺幣壹仟元由原告負擔。
原告吳宇森處罰鍰新臺幣陸仟元。
    理  由
一、按民事起訴，應以訴狀表明「一、當事人及法定代理人。二
    、訴訟標的及其原因事實。三、應受判決事項之聲明。」提
    出於法院。民事訴訟法第224 條第1 項第1 款、第2 款、第
    3 款分別定有明文。又，起訴，並應依民事訴訟法第77條之
    13規定，按訴訟標的金額或價額，繳納裁判費，此均為必須
    具備之程式。次按，原告之訴有民事訴訟法第249 條第1 項
    所列各款情形之一者，依其情形可以補正，經審判長定期間
    命其補正而不補正者，法院應以裁定駁回之，亦為該法條第
    1 項所明定。
二、本件原告於民國110 年4 月13日提出之起訴狀，未載明具體
    應受判決事項之聲明（即訴之聲明）及原因事實，亦未繳納
    裁判費，起訴程式顯有欠缺。經本院於110 年4 月29日裁定
    命原告於五日內補正上述程式之欠缺，此項裁定已於110 年
    5 月5日送達原告，有送達證書附卷可稽（見本院卷第17-19
    頁）。原告迄今仍未補正訴之聲明、原因事實之具體內容，
    亦未繳納裁判費，有本庭詢問簡答表、收費答詢表查詢、案
    件統計資料、收文資料查詢清單附卷可查，其訴顯難認為合
    法，自應予駁回。
三、按有民事訴訟法第249 條第1 項第8 款，或第2 項情形起訴
    基於惡意、不當目的或有重大過失者，法院得各處原告新臺
    幣（下同）12萬元以下之罰鍰；第1 項處罰，應與本訴訟合
    併裁判之；關於訴訟費用額，應併予確定，民事訴訟法第24
    9 條之1 第1 項、第3 項分別定有明文。又所謂重大過失係
    指一般人施以普通注意即可避免之訴訟上疏失，諸如：同一
    案件起訴未具訴訟要件，經裁定命補正而未補正，經裁定駁
    回後，又反覆起訴，再反覆遭到駁回；起訴未載明具體之原
    因事實，經裁定命補正後未補正，又再次反覆起訴，並遭以
    相同原因遭駁回；一般人均可知悉所訴無據或均可避免該訴
    訟上之疏失等。
四、經查，本件㈠原告前於民國109年10月間起訴請求被告北港鎮
    農會應給付原告10萬4,137元，然原告請求被告北港鎮農會
    給付上開金額之法律關係及原因事實均未記載，經命補正，
    原告仍未補正，而遭本院以109年度港簡調第307號裁定駁回
    確定；嗣㈡原告又於109年12間再請求被告北港鎮農會給付4
    萬零497元，惟通篇僅記載月份、金額，完全未載明其具體
    應受判決事項、原因事實，經本院命補上開事項，原告猶未
    依前述裁定內容補正訴訟標的及具體原因事實暨應受判決事
    項之聲明，再度遭本院以109年度港小調第482號裁定駁回確
    定；㈢原告今仍再次請求被告北港鎮農會賠償5萬2,905元，
    惟縱觀原告所提起訴狀，其事實理由僅載「…北港鎮農會結
    清後2,905元…慰撫金5萬元…」，原告均為混雜記載，本院完
    全無從得知原告私權主張之法律關係或請求權基礎為何，且
    原告起訴未繳納訴訟費用，經本院於110年4月29日以命原告
    補正，原告未補正致本院再度裁定駁回原告之訴。原告多次
    對北港鎮農會起訴，經本院多次以裁定命原告補正訴之聲明
    、具體之原因事實並繳納訴訟費用，原告卻屢次未補正訴訟
    要件，任由本院以裁定駁回原告之訴。依一般人普通的注意
    義務而言，縱使不熟稔訴訟程序，也應該可以依裁定至本院
    訴訟輔導科或其他訴訟輔導單位尋找協助，在補足訴訟要件
    後進行訴訟。就算有起訴錯誤或因故不願再訴的情事，也應
    該只是偶而的情形，而非大量、一再地未載明起訴之聲明、
    原因事實、未納訴訟費用，經收受本院命補正之裁定後，仍
    未補正任由本院裁定駁回訴訟。當原告起訴未具體載明聲明
    、原因事實時，本院必須花費大量時間、人力去審查原告起
    訴之真意，查核案件之性質，並將之分案，再由受理的法官
    研究原告起訴真意並下裁定命原告補正，耗費大量司法資源
    。在法院耗費大量司法資源處理原告之案件後，原告卻未補
    正且未納訴訟費用，任由案件經法院駁回後。原告的案件經
    駁回後卻又再次起訴。原告多次、反覆地未載明原因事實且
    未繳納訴訟費用即提起訴訟，原告起訴顯然有明顯低於一般
    人訴訟注意義務之重大過失。再者，原告起訴狀所載原因事
    實「…北港鎮農會結清後2,905元…慰撫金5萬元…」，其真意
    為何?所謂「結清後2,905元」指的是什麼?請求慰撫金依民
    法第195條之規定，原則上限於侵害人格權始可請求慰撫金
    ，北港鎮農會有何侵害原告人格權之事實?原告起訴狀之記
    載或主張均付之闕如，原告之起訴顯然欠缺事實上或法律上
    之合理依據起訴。
五、再者，原告除上開案件外，另外尚有下列案件有明顯低於一
    般人訴訟注意義務之重大過失，且從原告起訴之聲明或原因
    事實來看，原告起訴也欠缺事實上或法律上之合理依據：
　㈠向許志忠提起110年港小調字第154號損害賠償訴訟、107年港
    小字第57號損害賠償訴訟、107年港小調字第90號損害賠償
    訴訟，均經裁定命補正而未補正後，由本院裁定駁回。
　㈡向王浚淯提起110年港小調字第155號損害賠償訴訟經裁定命
    補正而未補正後，由本院裁定駁回。
　㈢向不知名警察提起110年港小調字第160號損害賠償訴訟經裁
    定命補正而未補正後，由本院裁定駁回。
　㈣向富邦人壽公司提起110年港保險小調字第1號給付保險費訴
    訟經裁定命補正而未補正後，由本院裁定駁回。
　㈤向楊翰杰提起110年港簡調字第94號損害賠償訴訟、109年港
    簡字第154號損害賠償訴訟經裁定命補正而未補正後，由本
    院裁定駁回。
　㈥向葉建治提起110年港簡調字第95號其他訴訟經裁定命補正而
    未補正後，由本院裁定駁回。
　㈦上開案件本院命原告補正具體、明確之原因事實、繳納訴訟
    費用，但因原告未補正經本院駁回。
　㈧此外，原告尚有其他案件經本院裁定命補正，刻正在原告應
    補正之期間。
六、縱觀原告之起訴，有相當多的案件起訴未載明具體之聲明、
    原因事實，且經命補正仍未補正。原告使用民事訴訟程序，
    有明顯低於一般人注意義務之疏失，甚至可以說，原告起訴
    已達恣意、濫用民事訴訟程序之程度。而且原告之訴訟有多
    數均欠缺事實上或法律上之依據。本院經審酌後，認為本院
    命補正裁定已載明『原告之訴經駁回後，應考慮到訴訟資源
    有限，有重大過失且事實上或法律上之主張欠缺合理依據之
    起訴，除影響司法公益性以外，對他造被訴之當事人亦有不
    公，原告應該謹慎、妥適地提起訴訟。考量到4月及5月原告
    對多位當事人提起多件訴訟，卻多半未依法具體表明訴訟標
    的、原因事實、應受判決事項之聲明及未繳納裁判費，不能
    排除原告起訴有重大過失且事實上或法律上之主張欠缺合理
    依據之可能性。因此，如原告本件仍未補費、補正訴之聲明
    、及其原因事實、法律關係，或者本件訴訟顯無理由者，則
    為免當事人濫行起訴，虛耗司法資源，並為保障其他使用司
    法制度之當事人權益，本院將審酌依據民事訴訟法第249條
    第1項第8款、第249條之1之規定：「原告之訴，有下列各款
    情形之一者，法院應以裁定駁回之：八、起訴基於惡意、不
    當目的或有重大過失，且事實上或法律上之主張欠缺合理依
    據。 」、「前條第1項第8款，或第2項情形起訴基於惡意、
    不當目的或有重大過失者，法院得各處原告、法定代理人、
    訴訟代理人新臺幣12萬元以下之罰鍰 」裁處原告罰鍰。』等
    語，要求原告妥適地看待民事訴訟，尤其是在已經反覆提起
    民事訴訟的案件中，原告更應依裁定補正訴訟要件，然而，
    本件原告仍未補正。且110年4月、5月原告提起超過34件訴
    訟（含訴訟救助），絕大多數未載明記體之原因事實，未納
    訴訟費用，其中上述案件已經本院依法裁定駁回。本院本件
    裁罰原告1次，為第一次裁罰，考慮到原告之經濟狀況，因
    此，本院此次裁罰之金額不高，此裁罰之目的在督促原告適
    當使用民事訴訟。若原告真的要使用民事訴訟對他人提告，
    請原告依裁定補足訴訟要件，且依法提出證據、繳納訴訟費
    用，並應於起訴前審慎思考原告提起之訴訟會不會有顯欠缺
    合理依據之情形。假如原告一再地未載明原因事實、未納訴
    訟費用恣意起訴，任由法院耗費司法資源駁回後，再次反覆
    提起訴訟的話，本院將再次依法裁罰原告。
七、至於原告其他起訴經本院受理中之案件，請原告務必依裁定
    補正，如再逾期未補正，本院不排除第二次裁罰之可能性。
    若原告認為案件可能有起訴錯誤或顯無理由之情形，為司法
    資源的合理利用，原告應審慎考慮繼續訴訟之必要性。
八、依民事訴訟法第249條第1項、第249條之1第1項裁定如主文
    。
中　　華　　民　　國　　110 　年　　5 　　月　　25　　日
                  北港簡易庭      法  官  簡廷恩
以上正本係照原本作成。
如不服本裁定應於送達後10日內向本院提出抗告狀，並繳納抗告
費新臺幣1,000 元。
中　　華　　民　　國　　110 　年　　5 　　月　　26　　日
                                  書記官  伍幸怡